臺灣士林地方法院民事裁定
110年度消債更字第148號
債  務  人  梁建宏  
上列當事人聲請更生事件，本院裁定如下：
    主  文
債務人梁建宏自中華民國一百一十一年二月八日十七時起開始更
生程序。
命司法事務官進行本件更生程序。
    理  由
一、按債務人對於金融機構負債務者，在聲請更生或清算前，應
    向最大債權金融機構請求協商債務清償方案，或向其住、居
    所地之法院或鄉、鎮、市、區調解委員會聲請債務清理之調
    解，消費者債務清理條例第151條第1項定有明文。次按，債
    務人不能清償債務或有不能清償之虞，且無擔保或無優先權
    之本金及利息債務總額未逾新臺幣（下同）1,200萬元者，
    於法院裁定開始清算程序或宣告破產前，得向法院聲請更生
    ，觀諸同條例第3條、第42條第1項規定自明。又法院開始更
    生程序之裁定，應載明其年、月、日、時，並即時發生效力
    。法院開始更生或清算程序後，得命司法事務官進行更生或
    清算程序，必要時得選任律師、會計師或其他適當之自然人
    或法人一人為監督人或管理人，復為同條例第45條第1項、
    第16條所明定。
二、聲請意旨略以：伊有不能清償債務之虞，前已向最大債權銀
    行即台新國際商業銀行股份有限公司聲請消債條例前置協商
    ，惟協商不成立。又伊無擔保或無優先權之本金及利息債務
    總額未逾1,200萬元，復未經法院裁定開始清算程序或宣告
    破產，爰聲請更生等語。
三、經查，債務人所主張之上開事實，有債務人現戶全戶戶籍謄
    本（見本院卷第56頁）、財團法人金融聯合徵信中心當事人
    綜合信用報告之債務清理條例前置協商專用債權人清冊（見
    本院卷第22頁至第27頁）、107至109年度綜合所得稅各類所
    得資料清單（見本院卷第58頁至第62頁）、全國財產稅總歸
    戶財產查詢清單（見本院卷第64頁）、前置協商不成立通知
    書（見本院卷第20頁）、機車車號000-000號之行照影本（
    見本院卷第66頁）、金融機構及郵局之存摺資料（見本院卷
    第68頁至第72頁）、中華民國人壽保險商業同業公會投保查
    詢資料（見本院卷第78頁）、南山人壽保險股份有限公司11
    0年9月15日（110）南壽保單字第C2695號函及附件（見本院
    卷第164頁至第166頁）、工作紀錄（見本院卷第162頁、第1
    76、第190頁）、債務人最新勞保被保險人投保資料表（見
    本院卷第28頁至第29頁）等為證，核閱屬實。是債務人目前
    以打零工維生，每月收入約9,000元至1萬2,400元（見本院
    卷第176頁、第190頁），名下尚有民國97年出廠之車號000-
    000號機車1台及1份有效保單，該機車經估價約3,000元至4,
    000元（見本院卷第208頁），而保單經計算之解約金為2,49
    5元，業經南山人壽保險股份有限公司陳報在卷（見本院卷
    第166頁）。惟債務人負擔之債務依債權人清冊所載307萬5,
    875元（見本院卷第80頁至第88頁），以債務人自陳其每月
    可清償2,000元（見本院卷第90頁）計算，至少需約128年（
    計算式：3,075,875÷2,000÷12≒128）始能清償完畢，應認其
    已不能清償債務。此外，債務人無擔保或無優先權之債務總
    額未逾1,200萬元，且無同條例第6條第3項、第8條或第46條
    各款所定駁回更生聲請之事由存在，則債務人聲請更生，應
    屬有據。揆諸首開說明，應予開始更生程序，並命司法事務
    官進行本件更生程序。
四、爰裁定如主文。
中　　華　　民　　國　　111 　年　　2 　　月　　8 　　日
                  民事第三庭  法  官  劉育琳 
以上正本係照原本作成。
本件裁定不得抗告。
中　　華　　民　　國　　111 　年　　2 　　月　　8 　　日
                              書記官  邱勃英